<?xml version='1.0' encoding='utf-8'?>
<verb default="athshocraigh" disambig="">
  <verbalNoun default="athshocrú" />
  <verbalAdjective default="athshocraithe" />
  <tenseForm default="athshocraigh" tense="Past" dependency="Indep" person="Base" />
  <tenseForm default="athshocraíomar" tense="Past" dependency="Indep" person="Pl1" />
  <tenseForm default="athshocraíodar" tense="Past" dependency="Indep" person="Pl3" />
  <tenseForm default="athshocraíodh" tense="Past" dependency="Indep" person="Auto" />
  <tenseForm default="athshocraigh" tense="Past" dependency="Dep" person="Base" />
  <tenseForm default="athshocraíomar" tense="Past" dependency="Dep" person="Pl1" />
  <tenseForm default="athshocraíodar" tense="Past" dependency="Dep" person="Pl3" />
  <tenseForm default="athshocraíodh" tense="Past" dependency="Dep" person="Auto" />
  <tenseForm default="athshocraíodh" tense="PastCont" dependency="Indep" person="Base" />
  <tenseForm default="athshocraínn" tense="PastCont" dependency="Indep" person="Sg1" />
  <tenseForm default="athshocraíteá" tense="PastCont" dependency="Indep" person="Sg2" />
  <tenseForm default="athshocraímis" tense="PastCont" dependency="Indep" person="Pl1" />
  <tenseForm default="athshocraídís" tense="PastCont" dependency="Indep" person="Pl3" />
  <tenseForm default="athshocraítí" tense="PastCont" dependency="Indep" person="Auto" />
  <tenseForm default="athshocraíodh" tense="PastCont" dependency="Dep" person="Base" />
  <tenseForm default="athshocraínn" tense="PastCont" dependency="Dep" person="Sg1" />
  <tenseForm default="athshocraíteá" tense="PastCont" dependency="Dep" person="Sg2" />
  <tenseForm default="athshocraímis" tense="PastCont" dependency="Dep" person="Pl1" />
  <tenseForm default="athshocraídís" tense="PastCont" dependency="Dep" person="Pl3" />
  <tenseForm default="athshocraítí" tense="PastCont" dependency="Dep" person="Auto" />
  <tenseForm default="athshocraíonn" tense="PresCont" dependency="Indep" person="Base" />
  <tenseForm default="athshocraím" tense="PresCont" dependency="Indep" person="Sg1" />
  <tenseForm default="athshocraímid" tense="PresCont" dependency="Indep" person="Pl1" />
  <tenseForm default="athshocraítear" tense="PresCont" dependency="Indep" person="Auto" />
  <tenseForm default="athshocraíonn" tense="PresCont" dependency="Dep" person="Base" />
  <tenseForm default="athshocraím" tense="PresCont" dependency="Dep" person="Sg1" />
  <tenseForm default="athshocraímid" tense="PresCont" dependency="Dep" person="Pl1" />
  <tenseForm default="athshocraítear" tense="PresCont" dependency="Dep" person="Auto" />
  <tenseForm default="athshocróidh" tense="Fut" dependency="Indep" person="Base" />
  <tenseForm default="athshocróimid" tense="Fut" dependency="Indep" person="Pl1" />
  <tenseForm default="athshocrófar" tense="Fut" dependency="Indep" person="Auto" />
  <tenseForm default="athshocróidh" tense="Fut" dependency="Dep" person="Base" />
  <tenseForm default="athshocróimid" tense="Fut" dependency="Dep" person="Pl1" />
  <tenseForm default="athshocrófar" tense="Fut" dependency="Dep" person="Auto" />
  <tenseForm default="athshocródh" tense="Cond" dependency="Indep" person="Base" />
  <tenseForm default="athshocróinn" tense="Cond" dependency="Indep" person="Sg1" />
  <tenseForm default="athshocrófá" tense="Cond" dependency="Indep" person="Sg2" />
  <tenseForm default="athshocróimis" tense="Cond" dependency="Indep" person="Pl1" />
  <tenseForm default="athshocróidís" tense="Cond" dependency="Indep" person="Pl3" />
  <tenseForm default="athshocrófaí" tense="Cond" dependency="Indep" person="Auto" />
  <tenseForm default="athshocródh" tense="Cond" dependency="Dep" person="Base" />
  <tenseForm default="athshocróinn" tense="Cond" dependency="Dep" person="Sg1" />
  <tenseForm default="athshocrófá" tense="Cond" dependency="Dep" person="Sg2" />
  <tenseForm default="athshocróimis" tense="Cond" dependency="Dep" person="Pl1" />
  <tenseForm default="athshocróidís" tense="Cond" dependency="Dep" person="Pl3" />
  <tenseForm default="athshocrófaí" tense="Cond" dependency="Dep" person="Auto" />
  <moodForm default="athshocraíodh" mood="Imper" person="Base" />
  <moodForm default="athshocraím" mood="Imper" person="Sg1" />
  <moodForm default="athshocraigh" mood="Imper" person="Sg2" />
  <moodForm default="athshocraímis" mood="Imper" person="Pl1" />
  <moodForm default="athshocraígí" mood="Imper" person="Pl2" />
  <moodForm default="athshocraídís" mood="Imper" person="Pl3" />
  <moodForm default="athshocraítear" mood="Imper" person="Auto" />
  <moodForm default="athshocraí" mood="Subj" person="Base" />
  <moodForm default="athshocraímid" mood="Subj" person="Pl1" />
  <moodForm default="athshocraítear" mood="Subj" person="Auto" />
</verb>
